【裁判字號】    98,撤緩,181
【裁判日期】    980921
【裁判案由】    撤銷緩刑
【裁判全文】
臺灣桃園地方法院刑事裁定             98年度撤緩字第181號
公  訴  人  臺灣桃園地方法院檢察署檢察官
受  刑  人  甲○○
上列聲請人因受刑人違反政府採購法案件，聲請撤銷其緩刑宣告
（98年度執聲字第2172 號），本院裁定如下：
    主  文
聲請駁回。
    理  由
一、聲請意旨略以：受刑人甲○○前因犯政府採購法案件，經臺
    灣板橋地方法院於民國97年9月15日以98年度簡字第4289號
    判處有期徒刑3月，緩刑3年，於97年10月2日確定在案，乃
    於緩刑期前即96年10月27日更犯傷害案件，經本院於98年5
    月12日以98 年度桃簡字第716號判決判處拘役80日，於98年
    6月8日確定，認受刑人顯非偶蹈法網或對其所犯有所悔悟，
    自有執行刑罰之必要，已合於刑法第75條之1第1項第1款所
    定撤銷緩刑宣告之原因，爰依刑事訴訟法第476條規定聲請
    撤銷緩刑宣告云云。
二、按就緩刑期內前故意犯他罪，而在緩刑期內受不得易科罰金
    之有期徒刑以上刑之宣告確定者，依刑法第75條第1 項第2
    款規定，即應撤銷緩刑之宣告，法院固無裁量空間。惟如在
    緩刑期內受得易科罰金之有期徒刑、拘役或罰金之宣告確定
    者，依刑法第75條之1 第1 項第1 款規定：「受緩刑之宣告
    而有下列情形之一，足認原宣告之緩刑難收其預期效果，而
    有執行刑罰之必要者，得撤銷其宣告：一、緩刑期前因故意
    犯他罪，而在緩刑期內受得易科罰金之有期徒刑、拘役或罰
    金之宣告確定者。」，法院則應裁量其緩刑宣告得否撤銷。
    考其立法意旨略以：關於緩刑之撤銷，現行法第75條第1 項
    固已設有2 款應撤銷之原因；至得撤銷緩刑之原因，則僅於
    保安處分章內第93條第3 項與撤銷假釋合併加以規定，體例
    上不相連貫，實用上亦欠彈性，爰參酌德國及奧地利現行立
    法例增訂得撤銷緩刑之原因，其中現行關於緩刑前或緩刑期
    間故意犯他罪，而在緩刑期內受得易科罰金之有期徒刑之宣
    告者，列為應撤銷緩刑之事由，因認過於嚴苛，而排除第75
    條應撤銷緩刑之事由，移列至得撤銷緩刑事由，俾使「法官
    依被告再犯情節，而裁量是否撤銷先前緩刑之宣告」；其次
    ，如有前開事由，但判決宣告拘役、罰金時，可見行為人仍
    未見悔悟，有列為得撤銷緩刑之事由，以資彈性適用，爰於
    第1 項第1 款、第2 款增訂之。故本條採用裁量撤銷主義，
    賦予法院撤銷與否之權限，特於第1 項規定實質要件為「足
    認原宣告之緩刑難收其預期效果，而有執行刑罰之必要」，
    供作審認之標準。上揭「得」撤銷緩刑之情形，法官應依職
    權本於合目的性之裁量，妥適審酌被告所犯前後數罪間，關
    於法益侵害之性質、再犯之原因、違反法規範之情節是否重
    大、被告主觀犯意所顯現之惡性及其反社會性等情，是否已
    使前案原為促使惡性輕微之被告或偶發犯、初犯改過自新而
    宣告之緩刑，已難收其預期之效果，而確有執行刑罰之必要
    ，此與刑法第75條第1 項所定2 款要件有一具備，即毋庸再
    行審酌其他情狀，應逕予撤銷緩刑之情形不同。亦即本件除
    該條項款所列「緩刑期前因故意犯他罪，而在緩刑期內受得
    易科罰金之有期徒刑、拘役或罰金之宣告確定者」之事由外
    ，尚需具備「足認原宣告之緩刑難收其預期效果，而有執行
    刑罰之必要者」之要件，方得撤銷。
三、經查：
(一)、本件受刑人甲○○前因違反政府採購法案件，經臺灣板橋地
    方法院判決判處有期徒刑3月，並諭知以新臺幣（下同）1,0
    00元折算1日之易科罰金標準，且緩刑3年，於97年10月2日
    確定（下稱前案），受刑人竟又於緩刑期前即96年10月27日
    更犯傷害案件，經本院於98年6月8日以98年度桃簡字第716
    號判決判處拘役80日確定（下稱後案）等情，有臺灣高等法
    院被告前案紀錄表及上開判決各1份附卷可證，是被告於緩
    刑前，因故意犯他罪，而於緩刑期內受得易科罰金之拘役刑
    宣告確定等事實，堪以認定。
(二)、審酌受刑人雖於前案緩刑期前另犯後案，並經本院判處得易
    科罰金之拘役確定，然觀其所犯前開二案，案件類型、原因
    、社會危害程度迥異，罪質明顯不同，且後案經法院審酌受
    刑人因修車糾紛徒手毆打告訴人鍾瑞玉、楊成豐之犯罪情節
    及犯後態度等情，僅宣告拘役80日，顯見受刑人該案之情節
    及惡性尚非重大，自難以受刑人經前案宣告緩刑前，曾犯後
    案，而在前案緩刑期內受得易科罰金之拘役之宣告等情，即
    認其前案原宣告之緩刑難收預期效果，而有撤銷緩刑宣告執
    行刑罰之必要。另酌以受刑人於為前案及後案之犯行後，迄
    今均無其他犯罪紀錄等情，有臺灣高等法院被告前案紀錄表
    1份在卷可按，亦無足認原宣告之緩刑難收其預期效果而有
    執行刑罰必要之情形。此外，卷內復查無任何證據足認其原
    緩刑之宣告，難收其預期效果而有執行刑罰之必要。是聲請
    人僅以受刑人於緩刑期前，再因停車糾紛傷害他人等情，遽
    認受刑人未改過謙善，確無悔悟之心，而確有其所宣告之緩
    刑難收其預期效果之情。因之，檢察官執此聲請撤銷受刑人
    前案之緩刑，非有理由，應予駁回。
四、據上論斷，應依刑事訴訟法第220條，裁定如主文。
中    華    民    國    98    年    9     月    21    日
                  刑事第十一庭    法  官  汪曉君
以上正本證明與原本無異。
如不服本裁定，應於裁定送達後5 日內向本院提出抗告狀。
                                  書記官  楊晴文
中    華    民    國    98    年    9     月    23    日


司法院資訊處製作；財團法人民間司法改革基金會備份。
